Minutes et répertoires du notaire Antoine NAVARRE, 28 février 1699 - 30 mars 1718 (étude VIII)
Archives nationales
- Minutes de Antoine NAVARRE, 1697 - 1718; MC/ET/VIII/846 - MC/ET/VIII/923
  - Minutes. 1702, janvier - 1702, mars, janvier 1702 - mars 1702; MC/ET/VIII/856
    - Contrat d'apprentissage pour cinq ans, entre Louis Dedoué, peintre, demeurant rue du Four, et Pierre Perron, maître peintre, ancien de sa communauté, demeurant cour de la foire Saint-Germain, au profit de Pierre-Louis Dedoué, âgé de seize ans, fils du comparant, moyennant 50 livres payées comptant. L'apprenti sera logé et nourri. Fait en présence de François Blotin, maître peintre juré., 18 janvier 1702; MC/ET/VIII/856
      Documents du Minutier central concernant l'histoire de l'art (1700-1750), par Mireille Rambaud, tome II [études I à X, soit 2357 actes], Paris, Archives nationales, 1971, p. 543 (instrument de recherche imprimé dématérialisé, certaines notices sont plus détaillées dans la version intégrale accessible en ligne par la rubrique 'Autres instruments de recherche', voir contexte dans le Plan d’orientation général - Notaires de Paris, guides thématiques du Minutier).
    - Perron (Pierre), maître peintre, ancien de la communauté Cour de la foire Saint-Germain § Apprentissage, 18 janvier 1702; MC/ET/VIII/856
      contrat d'apprentissage; Perron, Pierre
    - Blotin (François), maître peintre, garde de la Communauté, à Paris § Apprentissage, 18 janvier 1702; MC/ET/VIII/856
      contrat d'apprentissage; Blotin, François
    - Dedoué (Louis), peintre, rue du Four § Apprentissage, 18 janvier 1702; MC/ET/VIII/856
      contrat d'apprentissage; Dedoué, Louis
    - Lavardin (Château de) § Inventaire des meubles et Inventaire des titres, 29 janvier 1702; MC/ET/VIII/856
      Châteaux, hôtels, églises, 1700-1750, par le personnel du Minutier (fichier papier entièrement dématérialisé; voir contexte dans le Plan d’orientation général - Notaires de Paris, guides thématiques du Minutier).
      inventaire; Lavardin (Loir-et-Cher, château de)
    - Malicorne (château de) § Inventaire des meubles appartenant au marquis de Lavardin, 4 février 1702; MC/ET/VIII/856
      inventaire; Malicorne-sur-Sarthe (Sarthe)
    - Bail, pour cinq ans, par Jean Richard, demeurant rue de Furstemberg, enclos du palais abbatial de l'abbaye de Saint-Germain-des-Prés, à Marguerite Saiensert, veuve d'Antoine Le Masle, bourgeois de Paris, de partie d'une maison sise rue du Four, en face de la rue de l'Egout, avec grand jardin, verger et quelques dépendances, moyennant 430 livres de loyer annuel., 6 février 1702; MC/ET/VIII/856
      Documents du Minutier central concernant l'histoire de l'art (1700-1750), par Mireille Rambaud, tome II [études I à X, soit 2357 actes], Paris, Archives nationales, 1971, p. 176 (instrument de recherche imprimé dématérialisé, certaines notices sont plus détaillées dans la version intégrale accessible en ligne par la rubrique 'Autres instruments de recherche', voir contexte dans le Plan d’orientation général - Notaires de Paris, guides thématiques du Minutier).
    - Phelypeaux (Louis) serrurier rue de Lappes § Mariage de .., 6 février 1702; MC/ET/VIII/856
      contrat de mariage; Phelypeaux, Louis
    - Fournier (Jean) serrurier à Paris § Mariage de la veuve de .., 6 février 1702; MC/ET/VIII/856
      contrat de mariage; Fournier, Jean
    - Pauver (Jean) tailleur de pierres rue des Canettes § Mariage de .., 19 février 1702; MC/ET/VIII/856
      contrat de mariage; Pauver, Jean
    - Helie (François) maître serrurier grande rue du Bac § Transaction, 21 mars 1702; MC/ET/VIII/856
      accord; Helie, François
    - Gaillard (Alexis) maître serrurier grande rue du Bac § Transaction, 21 mars 1702; MC/ET/VIII/856
      accord; Gaillard, Alexis
    - Desormeaux (Pascal) maître tourneur gr. rue du fg. Saint Jacques du Haut Pas § Compte, 25 mars 1702; MC/ET/VIII/856
      Desormeaux, Pascal
    - Gambier (Henri François) maître tourneur grande rue Mouffetard § Compte, 25 mars 1702; MC/ET/VIII/856
      Gambier, Henri François
    - Charité (couvent et hôpital de la) § Marché de l'entretien pour la couverture de thuiles et d'ardoise toit de l'église, couvent, l'hôpital et maisons appartenant à la Charité, 28 mars 1702; MC/ET/VIII/856
      marché
  - Minutes. 1702, avril - 1702, juin, avril 1702 - juin 1702; MC/ET/VIII/857
    - Richard (Jean) maître maçon; Enclos de l'abbaye Saint-Germain-des-Prés § Transport, 16 mars 1702; MC/ET/VIII/857
      Richard, Jean
    - Duval (Charles) maître maçon rue Sainte-Croix-de-la-Bretonnerie § Transport, 16 mars 1702; MC/ET/VIII/857
      Duval, Charles
    - VERANI DE VARENNE (André) Marchand joaillier Quai des Morfondus. § Transport., 24 avril 1702; MC/ET/VIII/857
      Verani de Varenne, André
    - VERANI DE VARENNE (Paul) Marchand joaillier Quai des morfondus § Transport, 24 avril 1702; MC/ET/VIII/857
      Verani de Varenne, Paul
    - FAVIER (Angelique Elis.) § - Declar/on/ à Omer TALON; - Procuration à Jean DENIZEAU, 28 avril 1702; MC/ET/VIII/857
      déclaration; procuration; Favier, Angelique Elis.
    - Constitution par César-Auguste Lebègue, architecte ingénieur du roi, intéressé dans les fermes du roi, demeurant rue de la Vieille-Orangerie, de 150 livres de rente perpétuelle, au profit de veuve de Louis Buquet, bourgeois de Paris, demeurant cloître Sainte-Opportune, moyennant 3.000 livres., 7 juin 1702; MC/ET/VIII/857
      Documents du Minutier central concernant l'histoire de l'art (1700-1750), par Mireille Rambaud, tome II [études I à X, soit 2357 actes], Paris, Archives nationales, 1971, p. 104 (instrument de recherche imprimé dématérialisé, certaines notices sont plus détaillées dans la version intégrale accessible en ligne par la rubrique 'Autres instruments de recherche', voir contexte dans le Plan d’orientation général - Notaires de Paris, guides thématiques du Minutier).
    - Lemaire (Jean) maître maçon entrepreneur des bâtiments rue Montorgueil § Constitution, 15 juin 1702; MC/ET/VIII/857
      constitution de rente; Lemaire, Jean
    - Marché aux termes duquel, Jean Lemaire, maître maçon, s'oblige envers Laurent Duquesnel, marchand bourgeois de Paris, et sa femme, à faire les travaux de maçonnerie pour la construction sur un terrain acquis par ledit Duquesnel de l'abbé de Mézière, le 28 juin 1700, devant les mêmes notaires, dans la basse-cour du palais abbatial de Saint-Germain-des-Prés, rue Bourbon-de-Guise, d'une maison de deux étages, avec deux boutiques suivant les plans et élévation de la dernière maison bâtie dans la même rue, appartenant au sieur Delavergne et avec les mêmes matériaux, et à les terminer pour Pâques de l'année 1703; la réception et le toisé seront faits par experts désignés par les parties. Ledit Lemaire, donne quittance de 1.000 livres d'acompte; le reste lui sera payé par versements annuels de 500 livres, en garantie desquels le sieur Duquesnel lui abandonne les loyers de ladite maison, jusqu'à concurrence de la somme qui lui sera due., 29 juin 1702 - 31 mars 1703; MC/ET/VIII/857
      À la suite: 1702, 9 octobre. Complément au marché ci-dessus; la construction couvrira 30 toises de terrain au lieu de 16, ledit Lemaire étant chargé d'élever, d'après les plans qu'il a fournis, une autre maison semblable à la première; les travaux devront être achevés à la Saint-Remi.
      1703, 31 mars. Obligation des époux Duquesnel envers ledit Lemaire de la somme de 10.060 livres qui lui reste due sur le prix des travaux, soit 11.060 livres, suivant l'estimation des experts; les époux Duquesnel font transport audit Lemaire des loyers des deux maisons jusqu'à concurrence de la somme due.
      Documents du Minutier central concernant l'histoire de l'art (1700-1750), par Mireille Rambaud, tome II [études I à X, soit 2357 actes], Paris, Archives nationales, 1971, p. 674 (instrument de recherche imprimé dématérialisé, certaines notices sont plus détaillées dans la version intégrale accessible en ligne par la rubrique 'Autres instruments de recherche', voir contexte dans le Plan d’orientation général - Notaires de Paris, guides thématiques du Minutier).
    - Testament de Françoise Petit, veuve de Nicolas Regnier, maître de danse., 18 juillet 1702; MC/ET/VIII/857
      testament; Regnier, Nicolas; Petit, Françoise; enseignant; danseur
  - Minutes. 1702, juillet - 1702, août, juillet 1702 - août 1702; MC/ET/VIII/858
    - Richard (Nicolas) maître serrurier rue Jacob § bail à .., 4 juillet 1702; MC/ET/VIII/858
      bail; Richard, Nicolas
    - Marché passé entre Bonaventure Barroy, maître sculpteur et peintre, demeurant petite rue de Taranne, d'une part, Jean Contenay et Jacques Roy, charpentiers, demeurant rue Saint-Antoine, d'autre part, pour les travaux de charpenterie à faire pour la construction d'un petit corps de logis dépendant de la maison où demeure ledit Barroy, et dont il est propriétaire., 24 juillet 1702; MC/ET/VIII/858
      Documents du Minutier central concernant l'histoire de l'art (1700-1750), par Mireille Rambaud, tome II [études I à X, soit 2357 actes], Paris, Archives nationales, 1971, p. 711 (instrument de recherche imprimé dématérialisé, certaines notices sont plus détaillées dans la version intégrale accessible en ligne par la rubrique 'Autres instruments de recherche', voir contexte dans le Plan d’orientation général - Notaires de Paris, guides thématiques du Minutier).
    - Millon (Thomas), menuisier, rue Saint-Placide § Bail par .., 28 juillet 1702; MC/ET/VIII/858
      bail; Millon, Thomas
    - Augran (Jean) maître tourneur rue Princesse § Quittance, 29 juillet 1702; MC/ET/VIII/858
      quittance; Augran, Jean
    - Barlet (Denis) tailleur de pierre rue du Petit Bac § Bail à .., 16 août 1702; MC/ET/VIII/858
      bail; Barlet, Denis
  - Minutes. 1702, septembre - 1702, décembre, septembre 1702 - décembre 1702; MC/ET/VIII/859
    - PITVIN (Charles) Maçon Rue Saint-Marguerite § Mariage de la fille de .., 19 novembre 1702; MC/ET/VIII/859
      contrat de mariage; Pitvin, Charles
    - ARNOUL (Jacques) menuisier Rue Sainte-Marguerite § Mariage du fils de .., 19 novembre 1702; MC/ET/VIII/859
      contrat de mariage; Arnoul, Jacques
    - ARNOUL (Henry) menuisier Rue Saint-Marguerite § Mariage de .., 19 novembre 1702; MC/ET/VIII/859
      contrat de mariage; Arnoul, Henry
    - ROHAIS (Louis) Maçon Rue du Four § Quittance donnée par .., 25 novembre 1702; MC/ET/VIII/859
      quittance; Rohais, Louis
    - ROHAIS (Toussaint) Maître maçon Paris § Quittance donnée a .., 25 novembre 1702; MC/ET/VIII/859
      quittance; Rohais, Toussaint
  - Minutes. 1703, janvier - 1703, avril, janvier 1703 - avril 1703; MC/ET/VIII/860
    - DENIS (Pierre) Maçon Bacqueux § Vente .., 16 août 1700; MC/ET/VIII/860
      acte de vente; Denis, Pierre
    - GIRAULT (François) Maçon Rue des Canettes § Mariage de .., 14 février 1703; MC/ET/VIII/860
      contrat de mariage; Girault, François
    - CERVAU (Jean) Maçon Rue du Vieux Colombier § Mariage de la fille de .., 14 février 1703; MC/ET/VIII/860
      contrat de mariage; Cervau, Jean
    - GIRAULT (Jean) Maître maçon Rue du Four § Mariage du fils de .., 14 février 1703; MC/ET/VIII/860
      contrat de mariage; Girault, Jean
    - Constitution par Jean Richard, architecte, bourgeois de Paris, demeurant dans l'enclos de Saint-Germain-des-Prés, de 300 livres de rente perpétuelle, au profit de Jean Reversé, bourgeois de Paris, demeurant rue Tiquetonne, au payement de laquelle ledit Richard affecte une maison qu'il vient de faire construire dans l'enclos de l'abbaye de Saint-Germain-des-Prés; par le moyen de cette constitution de rente, il s'acquitte d'une obligation de 6.000 livres envers ledit Reversé, sur laquelle il a payé 5.927 livres 19 sols à Jean Giraud, maître maçon, pour la construction de la maison dont il est fait mention., 27 mars 1703; MC/ET/VIII/860
      Pièce jointe: 1700, 14 décembre. Devis des travaux de maçonnerie, charpente, couverture, menuiserie, serrurerie, vitrerie, plomberie et peinture d'impression à faire pour la construction d'une maison dans l'enclos de l'abbaye de Saint-Germain-des-Près, sur l'emplacement des anciens jeux de Metz, suivi du marché aux termes duquel Jean Giraud, maître maçon, demeurant rue du Four, s'engage envers Jean Richard, à exécuter les travaux conformément aux plan et dessin que ledit Richard lui a remis et à les terminer pour le 20 février 1701; le prix en sera évalué à dire d'expert; les payements se feront au fur et à mesure de l'avancement des travaux, à la réserve de 500 livres qui seront payées audit Giraud après la réception. Moufle et Bonot, notaires.
      Étages: deux et une mansarde. - Deux boutiques. - Matériaux: moellons et pierres.
      Pièces jointes: - Plan et élévation en une feuille.
      A la suite du marché: 1701, 25 février. Quittance par Jean Giraud de 5.927 livres 10 sols.
      Documents du Minutier central concernant l'histoire de l'art (1700-1750), par Mireille Rambaud, tome II [études I à X, soit 2357 actes], Paris, Archives nationales, 1971, p. 675 (instrument de recherche imprimé dématérialisé, certaines notices sont plus détaillées dans la version intégrale accessible en ligne par la rubrique 'Autres instruments de recherche', voir contexte dans le Plan d’orientation général - Notaires de Paris, guides thématiques du Minutier).
    - LEMAIRE (Jean) Maître maçon Rue Montorgueil § Convention passée par .., 31 mars 1703; MC/ET/VIII/860
      Lemaire, Jean
    - ROHAIS (Toussaint) Entrepreneur des bâtiments du Roi. Maître maçon Rue des Boucheries § Quittance donnée par .., 4 avril 1703; MC/ET/VIII/860
    - GALLEMAND Horloger Paris § Pendulette par ..; (Inventaire après décès de), 26 avril 1703; MC/ET/VIII/860
      inventaire
  - Minutes. 1703, mai - 1703, juin, mai 1703 - juin 1703; MC/ET/VIII/861
    - ROHAIS (Toussaint) Maître maçon Rue des Boucheries § Marché passé par .., 2 mai 1703; MC/ET/VIII/861
      marché; Rohais, Toussaint
    - LECHEMIN (Philippe) Maître fondeur Paris § Donation faite à .., 4 mai 1703; MC/ET/VIII/861
      donation; Lechemin, Philippe
    - TAPISSIER (apprentissage de) § mise en .. de PETIT (Anne) pour 3 ans chez LECOEUR (Anne) qui la nourri, loge couche moyennant 100 livres, 31 mai 1703; MC/ET/VIII/861
    - PAFFE (Jean Antoine) Maître fondeur Rue des Cizeaux § Mise en apprentissage chez .., 10 juin 1703; MC/ET/VIII/861
      contrat d'apprentissage; Paffe, Jean Antoine
    - PAFFE (Jean Antoine) Maître fondeur; Rue des Cizeaux § Mise en apprentissage chez -, 10 juin 1703; MC/ET/VIII/861
    - Signature de Pierre Delisle-Mansart, conseiller contrôleur architecte des bâtiments du roi arts et manufactures de France, en qualité d'ami du futur époux, au contrat de mariage entre Michel-Toussaint Carré, menuisier et entrepreneur des bâtiments du roi, demeurant grande rue du Bac, fils de Thomas Carré, maître menuisier, et de Jeanne Tanevot, et Marguerite Jouan, demeurant rue du Four, fille de défunts Sulpice Jouan, maître menuisier en chêne, et Élisabeth Chevalier., 17 juin 1703; MC/ET/VIII/861
      Ont signé aussi avec les parents et amis, Jacques Gabriel, conseiller contrôleur des bâtiments du roi arts et manufactures de France, ami du futur époux, et Claude Tanevot. architecte, inspecteur des bâtiments du roi, son oncle maternel.
      Documents du Minutier central concernant l'histoire de l'art (1700-1750), par Mireille Rambaud, tome II [études I à X, soit 2357 actes], Paris, Archives nationales, 1971, p. 65 (instrument de recherche imprimé dématérialisé, certaines notices sont plus détaillées dans la version intégrale accessible en ligne par la rubrique 'Autres instruments de recherche', voir contexte dans le Plan d’orientation général - Notaires de Paris, guides thématiques du Minutier).
    - JOUAN (Sulpice) Maître menuisier en Ebène Rue du Four § Mariage de la fille de .., 17 juin 1703; MC/ET/VIII/861
      contrat de mariage; Jouan, Sulpice
    - CARRÉ (Thomas) Menuisier Rue du Bac § Mariage du fils de .., 17 juin 1703; MC/ET/VIII/861
      contrat de mariage; Carré, Thomas
    - CARRÉ (Toussaint) menuisier Entrepreneur des bâtiments du Roi Rue du Bac § Mariage de .., 17 juin 1703; MC/ET/VIII/861
      contrat de mariage; Carré, Toussaint
  - Minutes. 1703, juillet - 1703, septembre, juillet 1703 - septembre 1703; MC/ET/VIII/862
    - DELAPLACE (Pierre) Sculpteur à Paris - Rue Saint-Denis § Contrat de vente par la veuve de .., 30 juillet 1703; MC/ET/VIII/862
      acte de vente; Delaplace, Pierre
    - Vente par Jean Reversé, contrôleur de la maison du roi, receveur des eaux et forêts, 'seul faisant les fonctions de garde scel des sentences, jugements et autres actes de la juridiction de la maçonnerie au Palais', y demeurant, rue de la Jussienne, à Jean Richard, de l'office de 'seul faisant les fonctions de garde scel des sentences, jugements et autres actes de la juridiction de la maçonnerie au Palais', créé par l'édit de novembre 1696 (levé aux parties casuelles par ledit Reversé, moyennant 3.000 livres), aux gages effectifs de 200 livres par an, droit de scel et autres; la vente est faite moyennant 4.600 livres., 29 août 1703; MC/ET/VIII/862
      Pièce jointe: 1703, 29 août. Obligation de Jean Richard envers Cyprien Pain, bourgeois de Paris, de la somme de 4.600 livres.
  - Minutes. 1703, octobre - 1703, décembre, octobre 1703 - décembre 1703; MC/ET/VIII/863
    - DARBAULT (Pierre) Fondeur Rue d'Orlean § Mariage de .., 14 octobre 1703; MC/ET/VIII/863
      contrat de mariage; Darbault, Pierre
    - LEHUE (Louis) menuisier Rue du Four § Bail par .., 14 octobre 1703; MC/ET/VIII/863
      bail; Lehue, Louis
  - Minutes. 1704, janvier - 1704, juin, janvier 1704 - juin 1704; MC/ET/VIII/864
    - Bourgogne duc et duchesse Signature § Contrat de mariage, Ally-Beaumanois, 22 janvier 1704; MC/ET/VIII/864
      contrat de mariage
    - Nivet (Pierre), maître menuisier, rue Jacob § Bail au profit de .., 22 janvier 1704; MC/ET/VIII/864
      bail; Nivet, Pierre
    - MARTINOT Horloger Paris § (Etat des dettes du Vidame d'Anne) Mariage du fils de .., 22 janvier 1704; MC/ET/VIII/864
    - LOUIS XIV § Signature Contrat de mariage Ally-Beaumanoir., 22 janvier 1704; MC/ET/VIII/864
    - Louis Dauphin fils de Louis XIV § Signature contrat de mariage Ally - Beaumanoir, 22 janvier 1704; MC/ET/VIII/864
    - ROBBE (Jacques) Fondeur Pont N Dame § Don mutuel..., 22 février 1704; MC/ET/VIII/864
      donation; Robbe, Jacques
    - BALZAC (Louis Charles) Maître brodeur Rue Saint-Antoine § Quittance et transport, 25 mars 1704; MC/ET/VIII/864
      quittance; Balzac, Louis Charles
    - MARTIN (Gilles) Maçon Rue du Four § Constitution de rente .., 13 avril 1704; MC/ET/VIII/864
      constitution de rente; Martin, Gilles
    - Décharge donnée par Louis-Auguste d'Albert d'Ailly, vidame d'Amiens, et Marie-Anne-Romaine de Beaumanoir de Lavardin, sa femme, demeurant en leur hôtel, rue Saint-Dominique, de meubles provenant de la succession du marquis de Lavardin dont ils se sont rendus adjudicataires, sous le nom de François Pochard, leur maître d'hôtel, suivant le procès-verbal de vente du 8 mars 1704., 22 avril 1704; MC/ET/VIII/864
      Histoire d'Astrée, haute lisse, 8 pièces ... 850 l.
      Documents du Minutier central concernant l'histoire de l'art (1700-1750), par Mireille Rambaud, tome II [études I à X, soit 2357 actes], Paris, Archives nationales, 1971, p. 1057 (instrument de recherche imprimé dématérialisé, certaines notices sont plus détaillées dans la version intégrale accessible en ligne par la rubrique 'Autres instruments de recherche', voir contexte dans le Plan d’orientation général - Notaires de Paris, guides thématiques du Minutier).
    - Minet (Pierre), maître menuisier, rue Jacob § Mise en apprentissage chez .., 6 mai 1704; MC/ET/VIII/864
      contrat d'apprentissage; Minet, Pierre
    - Menuisier (apprentissage de) § Mise en .. de Lerond (Jean), pour 6 ans chez Minet (Pierre), maître menuisier qui le nourri, loge, couche, moyennant 120 livres, 6 mai 1704; MC/ET/VIII/864
      contrat d'apprentissage; Lerond, Jean; Minet, Pierre
    - GUILLIEAUMONT (J. Baptiste) Maître tapissier Place du Marché neuf § Quittance donnée par la veuve de .., 27 mai 1704; MC/ET/VIII/864
      quittance; Guillieaumont, J. Baptiste
    - PILLEPRAT (André) maître Serrurier Rue Princesse § Bail par .., 26 juin 1704; MC/ET/VIII/864
      bail; Pilleprat, André
  - Minutes. 1704, juillet - 1704, septembre, juillet 1704 - septembre 1704; MC/ET/VIII/865
    - Duhamel (Jean) marchand joaillier Pont au Change § Licitation, 4 juillet 1704; MC/ET/VIII/865
      Duhamel, Jean
    - Allain (Pierre) marchand joaillier place Dauphine § Licitation, 4 juillet 1704; MC/ET/VIII/865
      Allain, Pierre
    - Prévost (Jean) maître maçon rue Sainte-Marie § Marché, 7 juillet 1704; MC/ET/VIII/865
      marché; Prévost, Jean
    - Arnoult (Jacques) menuisier rue Sainte-Margueritte § Compte, 10 juillet 1704; MC/ET/VIII/865
      Arnoult, Jacques
    - Dupuis (Louis) menuisier rue Saint-Dominique § Compte, 10 juillet 1704; MC/ET/VIII/865
      Dupuis, Louis
    - Constitution par le prévôt des marchands et les échevins de Paris de 50 livres de rente au profit de Jean Serin, inspecteur des bâtiments du roi, valet de chambre de la duchesse d'Orléans, moyennant 700 livres., 29 juillet 1704; MC/ET/VIII/865
      Pièce jointe: 1704, 28 juin. Quittance du garde du trésor royal, qui porte en marge la mention de la réduction de la rente à 35 livres à partir du 1er janvier 1710, et la mention du remboursement, le 18 février 1714.
      Documents du Minutier central concernant l'histoire de l'art (1700-1750), par Mireille Rambaud, tome II [études I à X, soit 2357 actes], Paris, Archives nationales, 1971, p. 184 (instrument de recherche imprimé dématérialisé, certaines notices sont plus détaillées dans la version intégrale accessible en ligne par la rubrique 'Autres instruments de recherche', voir contexte dans le Plan d’orientation général - Notaires de Paris, guides thématiques du Minutier).
    - Gaillard (Alexis) maître serrurier rue du Bac § Licitation, 22 août 1704; MC/ET/VIII/865
  - Minutes. 1704, octobre - 1704, décembre, octobre 1704 - décembre 1704; MC/ET/VIII/866
    - Taillema (Pierre) horloger rue Saint-Sébastien § Mariage de .., 25 octobre 1704; MC/ET/VIII/866
      contrat de mariage; Taillema, Pierre
    - Challe (Claude) maître menuisier rue du Sépulcre § Apprentissage, 31 octobre 1704; MC/ET/VIII/866
      contrat d'apprentissage; Challe, Claude
    - Menuisier (apprentissage) § Noëlle Broe, veuve de Jean Le Bague, met son fils Nicolas Le Bague, pour 6 ans, chez Claude Challe, maître menuisier. Nourri, logé, blanchi, fourni de vin chaque jour, moyennant 250 livres., 31 octobre 1704; MC/ET/VIII/866
      contrat d'apprentissage; Broe, Noëlle; Le Bague, Jean; Le Bague, Nicolas; Challe, Claude
    - Prevost (Jean) maître maçon rue Sainte-Marie § bail par .., 18 novembre 1704; MC/ET/VIII/866
      bail; Prevost, Jean
  - Minutes. 1705, janvier - 1705, mars, janvier 1705 - mars 1705; MC/ET/VIII/867
    - Souvrier (Germain) architecte, maître maçon rue Jacob § Transaction, 12 février 1705; MC/ET/VIII/867
      accord; Souvrier, Germain
  - Minutes. 1705, avril - 1705, juin, avril 1705 - juin 1705; MC/ET/VIII/868
    - Le roux (Jacques) maçon à Tremblay § Mariage du fils de .., 9 avril 1705; MC/ET/VIII/868
      contrat de mariage; Le Roux, Jacques
    - Frayer (Jean) tailleur de pierre rue des Bons Enfants § Vente, 6 mai 1705; MC/ET/VIII/868
      acte de vente; Frayer, Jean
    - Constitution de 50 livres de même rente (voir à la date du 29 juillet 1704) au profit de Jean Serin, moyennant 1.000 livres., 11 mai 1705 - 18 février 1714; MC/ET/VIII/868
      À la suite: 1714, 18 février. Quittance de remboursement.